# 老生常谈，请教各位前辈一个关于借款费用资本化的问题！

提问人：山野孤鹜 时间：2013-06-22 00:31:45
若一项专门借款作用于多个单项工程（但这些工程项目之间存在关联，且作为一个整体进行管理），那么资本化金额在单个项目间应当符合分配？如果各单项资产在不同时间转固，那么停止资本化的专门借款金额如何确认？ 非常感谢！

回答人：chenyiwei
没有统一的规定，但应当根据具体情况，选择系统、合理的方法进行分摊，且分摊方法一旦确定，即应一贯地运用于所有具有同类或者类似情况的交易和事项的会计处理。例如，可以按照各单项资产的除了借款费用以外的其他成本的比例对同一期间内发生的借款费用资本化金额进行分配；对于先行达到预定可使用状态的单项资产的停止资本化金额，可以根据各单项资产的预算成本或者实际成本的比例划分专门借款，对划分到已达到预定可使用状态的单项资产的借款对应的借款费用停止资本化；等等。